# 企业内部培训中心的相关支出是否属于职工教育经费

提问人：13757187143 时间：2022-08-19 11:44:43
请问企业在郊区买了一块土地，自行建造了几栋房屋，包括教学楼、宿舍、食堂、活动中心等，并且配备了全套的设施及设备，成立了一个专门的培训中心。培训中心主要用于组织企业内部的员工集体培训。
请问企业运营培训中心的相关支出，例如水电费、修理费、保洁人员的劳务费等，还有土地摊销、房屋折旧、食堂开支等着一系列费用是否属于职工教育经费呀？还是视同正常的经营机构，直接在管理费里面列支折旧摊销费、福利费、水电费等支出。

回答人：chenyiwei
此类培训中心的相关支出不属于《关于企业职工教育经费提取与使用管理的意见》（财建[2006]317号）规定的职工教育经费列支范围，故只能作为一般性的管理费用，不属于职工教育经费。
如果该培训中心同时对外营业的，则与对外经营收入相关的支出应归类到营业成本。
另外还需注意：是否存在违规建设楼堂馆所等合规性问题。